【裁判字號】    89,訴,3641
【裁判日期】    891025
【裁判案由】    履行契約
【裁判全文】
臺灣臺北地方法院民事判決  八十九年度訴字第三六四一號
    原      告  乙○○
    訴訟代理人  田振慶  律師
                吳姝叡  律師
    被      告  甲○○  住台北市○○區○○路四段一○一巷一四○弄三十一號
    訴訟代理人  陳益盛  律師
                杜孟真  律師
右當事人間履行契約事件，本院判決如左：
    主    文
原告之訴駁回。
訴訟費用由原告負擔。
    事    實
甲、原告方面：
  壹、聲明：
    一、被告應協同被告辦理就門牌號碼為台北縣中和市○○路四七七巷三弄九號房
        屋之申報繳納契稅及變更房屋納稅義務人為原告之一切相關手續。
    二、訴訟費用由被告負擔。
  貳、陳述：原告於民國（下同）五十七年三月六日向訴外人即已死亡之彭滌非承買
      其所有坐落於台北縣中和市○○路四七七巷三弄九號房屋（以下簡稱系爭房屋
      ），彭滌非曾於五十九年三月去函中和鄉公所，請將納稅義人變更為原告。惟
      原告近來得知系爭房屋之納稅義務人仍登記為彭滌非，惟彭滌非早於六十三年
      一月九日死亡，彭滌非之配偶亦已死亡，被告為彭滌非之唯一繼承人，應繼承
      被繼承人彭滌非之義務，即負有與原告共同為聲明所為之變更。
  、證據：提出讓渡書、信函影本、戶籍謄本、調解書影本、律師函影本、中和稅
      捐稽處函影本等件為證。
  乙、被告方面：
  壹、聲明：如主文所示。
  貳、陳述：
    一、兩造間並無簽訂之買賣契約一事，而原告所提之讓渡書內容，包括簽名部分
        均相同，顯係同一人所書，自有偽造之嫌。
    二、縱買賣契約成立，惟系爭買賣契約已罹於十五消滅時效。
    理    由
一、原告起訴主張：原告於五十七年三月六日向被告之繼承人彭滌非購買系爭房屋，
    惟系爭房屋之納稅義務人至今尚未變更，被告拒絕協同辦理，為此起訴請求等語
    ；被告則以：讓渡書係出自同一人字跡，顯係偽造，原告應證明契約存在，縱契
    約成立，至今已逾十五年已罹於時效等語。
二、原告主張於五十七年三月六日向被告之被繼承人購買系爭房屋，並交付房屋之事
    實，固以彭滌非與原告五十七年三月六日之讓渡書為據，雖為被告所否認，惟依
    原告請求之事實，係以買賣契約為主張權利，自係以契約請求被告為必要之行為
    。按請求權，因十五年間不行使而消滅。但法律所定期間較短者，依其規定。時
    效完成後，債務人得拒絕給付。民法第一百二十五條、第一百四十四條第一項分
    別定有明文。查本件原告主張之契約於五十七年三月六日簽訂，又原告既未舉證
    說明本件契約請求權有約定履行期間，請求權自應從締約斯時開始，原告遲至八
    十九年七月六日始具狀請求被告履行，顯已逾十五年，被告拒絕原告之請求自屬
    有理，原告之訴應予駁回。
三、據上論結，原告之訴為無理由，依民事訴訟法第七十八條，判決如主文。
中      華      民      國    八十九    年      十      月    二十五  日
                                        民事第四庭法      官  洪  于  智
右為正本係照原本作成
如對本判決上訴，須於判決送達後廿日內向本院提出上訴狀
中      華      民      國    八十九    年      十      月     十九     日
                                                  法院書記官  林  佳  蘋


司法院資訊處製作；財團法人民間司法改革基金會備份。
